臺灣高等法院臺中分院民事裁定　96年度抗字第255號
抗　告　人　丙○○○○○○○○○○○○○○○份有限公司
法定代理人　乙○○○
訴訟代理人　李文傑 律師
訴訟代理人　簡秀如 律師
相　對　人　優壩國際科技有限公司
兼法定代理人　甲○○
上列抗告人因與相對人間損害賠償等（專利權）事件，對於民國
96年3月28日台灣台中地方法院95年度智字第34號所為裁定，提
起抗告，本院裁定如下：
    主  文
原裁定廢棄。
    理  由
一、按關於發明專利權之民事訴訟，在申請案、舉發案、撤銷案
    確定前，得停止審判。法院依前項規定裁定停止審判時，應
    注意舉發案提出之正當性，專利法第九十條第一、二項定有
    明文。此規定依同法第一百零八條規定於新型專利亦準用之
    。是關於新型專利權之民事訴訟，在申請案、舉發案、撤銷
    案確定前，應否停止審判，法院應注意舉發案提出之正當性
    ，並認在申請案、舉發案、撤銷案確定前，以停止訴訟程序
    為適當者，始得裁定停止審判，非謂一旦有專利權之舉發案
    待審，即應裁定停止審判（最高法院95年度台抗字第553號
    裁判參照）。
二、原裁定以：本件原告（按即抗告人）以被告（按即相對人）
    侵害其第198935號、第212652號新型專利為由提起本件訴訟
    ，惟上開專利業經訴外人陳勇仁提出舉發（下簡稱系爭舉發
    案件），現由經濟部智慧財產局審查中，有經濟部智慧財產
    局96年3月16日（96）智專三(三)05053字第09620153320號、
    第09620153330號函在卷可稽。從而，在系爭舉發案件確定
    前，裁定停止本件訴訟程序（95年度智字第34號）等情，有
    原審卷可按。然查，原裁定並未就上開系爭舉發案件有何正
    當性，調查審認，即逕裁定停止訴訟程序，已有未洽。次查
    ，系爭舉發案件所提舉發引證案證據(一)(二)(三)(四)，此有抗告人
    陳報系爭舉發案件理由書及相關證據可稽。惟查：引證案證
    據(一)之公告日為89年6月1日及引證案證據(二)之公告日為90年
    2月1日，係在系爭專利申請日89年1月24日之後，非屬系爭
    專利申請前已公開之既有技術，與修正前專利法第98條第2
    項所定「運用申請前既有之技術或知識」之要件不符，是以
    尚難據引證案證據(一)或引證案證據(二)或結合引證案證據(一)與
    引證案證據(二)證明系爭專利申請專利範圍不具進步性。此有
    經濟部智慧財產局（下簡稱智財局）專利舉發審定書乙件（
    案號：00000000N01）在卷可按，且經該審定書認定「舉發
    不成立」在案。又查，引證案證據(三)係一種印墨卡匣及使用
    此印墨卡匣之印刷裝置；引證案證據(四)係一種印刷系統，影
    像記錄方法及可裝於該印刷系統之墨水匣，然查引證案證據
    (三)之公告日為89年6月11日及引證案證據(四)之公告日為89年3
    月21日，係在系爭專利申請日88年5月18日之後，非屬系爭
    專利申請前已公開之既有技術，與修正前專利法第98條第2
    項所定「運用申請前既有之技術或知識」之要件不符，尚難
    據引證案證據(一)、(二)與引證案證據(三)之結合或引證案證據(一)
    、(二)與引證案證據(四)之結合，主張系爭專利申請專利範圍第
    32、44、50項之各獨立項及其各附屬項不具進步性，此有經
    濟部智慧財產局專利舉發審定書乙件（案號：00000000N01
    ）在卷可按，且經該審定書亦認定「舉發不成立」在案。綜
    上，原裁定以系爭舉發案件為由，而裁定停止訴訟程序，尚
    欠缺正當性，抗告意旨指摘原裁定不當，求予廢棄，非無理
    由。
三、本件事證已臻明確，兩造其餘攻擊或防禦方法及所提證據，
    均與本院心證之形成，不生影響，爰不一一再加以論述，併
    此明。
四、依民事訴訟法第四百九十二條，裁定如主文。
中　　華　　民　　國　　96　　年　　8 　　月　　7 　　日
          民事第一庭    審判長法　官  吳 火 川
                              法　官  邱 森 樟
                              法　官  陳 繼 先
以上正本係照原本作成。
再為抗告應以適用法規顯有錯誤為理由，並經本院之許可，該許
可以原裁定所涉及之法律見解具有原則上之重要性者為限。
如提起再抗告者應於裁定送達後10日內向本院提出抗告理由狀（
須按照他造人數附具繕本）並繳納抗告裁判費新臺幣1,000元，
同時委任律師或具有律師資格之關係人為代理人。
                              書記官  陳 三 軫
中　　華　　民　　國　　96　　年　　8 　　月　　7 　　日
                                                      Ｍ
